---
title: "Expo"
output: html_document
---

-----------------------------Medidas y cálculos para la diversidad alfa

Primero, leamos los datos de abundacia del conteo de generos de R y cargaremos el paquete Vegan.
```{r}
options(width=65,digits=4)
abund_table=read.csv("https://raw.githubusercontent.com/MJardon913/Analisis_de_microbioma_en_R/main/Data/ALSG93A3.5mButyrateGenus.csv",row.names=1,
check.names=FALSE)
library(vegan)

```


El siguiente código de pocas líneas muestra que la estructura de datos is taxa (en este caso, géneros) por formato de muestra.
```{r}
head(abund_table)
```


La tabla de datos debe transformarse en muestras por taxones (géneros) antes de calcular varias diversidades.
```{r}
abund_table<-t(abund_table)
head(abund_table)
```


Aquí se usa la función specnumber() para calcular el número de géneros
```{r}
num_genera<-specnumber(abund_table)
num_genera
```


--------------------------------Índice Chao1

Ahora estimaremos el número de géneros y el índice Chao1 en nuestro conjunto de datos, usando la función estimate()
```{r}
index=estimateR(abund_table)
index
```


La función anterior genera 5 índices, del cual tomamos Chao1 usando el siguiente código en R
```{r}
chao1_genus=estimateR(abund_table)[2,]
chao1_genus
```



---------------------------------Índice de Shannon-Wiener

Usamos la función de diversidad en el paquete Vegan para calcular el índice de Shannon-Wiener, para ello tenemos el siguiente código en R:
```{r}
shannon_genus<-diversity(abund_table, index = "shannon", MARGIN=1)
shannon_genus
```


El índice preterminado de la función de diversidad es el índice de Shannon, por lo que index = "shannon" se puede omitir
```{r}
shannon_genus<-diversity(abund_table, MARGIN=1)
shannon_genus
```


Dado que el cálculo del índice de Shannon es relativo a las filas. El argumento MARGIN=1 también se puede omitir
```{r}
shannon_genus<-diversity(abund_table)
shannon_genus
```


Ahora ilustraremos el cálculo por códigos del plan R utilizando la fórmula del índice de diversidad de Shannon-Wiener. Dado que en la fórmula anterior p_i es la proporción de individuos (o abundancia relativa) de la especie i en la comunidad, usamos la función decostand() en el paquete vegano para convertir los datos de conteo en cada muestra en proporciones.
```{r}
abund_table_total<-decostand(abund_table, MARGIN=1, method="total")
```


Los aumentos de MARGIN = 1 significan "filas", MARGIN = 2 significan "columnas" de los datos del objeto tipo matriz (en este caso, abund_table); method = “total” significa dividir por el total del margen (MARGIN = 1 también es el valor predeterminado). Aplicando la función decostand se obtuvo la proporción de individuos en las muestras que pertenecen a cada gen. Luego podemos usar la fórmula del índice Shannon-Wiener para calcular el índice como se muestra a continuación.
```{r}
abund_table_p_lnp<-abund_table_total*log(abund_table_total)
#sumamos los valores p_i*ln (p_i) y los multiplicamos por -1
rowSums(abund_table_p_lnp, na.rm=TRUE)*-1
```
En estos dos enfoques se obtienen los mismos resultados.


----------------------------------------Índice de Simpson

Podemos usar la función diversity() en el paquete Vegan o la función R simple para calcular de índice de Simpson.
```{r}
simp_genus<-diversity(abund_table, "simpson")
simp_genus
```


Los siguiente códigos de R utilizan la fórmula del índice de Simpson para calcularlo. Los datos de conteo deben convertirse en proporsiones antes de realizar el formulario.
```{r}
#Usando decostand para convertir los datos en proporciones
abund_table_total<-decostand(abund_table, MARGIN=1, method="total")
#Elevamos al cuadrado
abund_table_total_p2<-abund_table_total^2
#Sumamos las filas
1-rowSums(abund_table_total_p2, na.rm = TRUE)
```


El índice inverso de Simpson se puede calcular usando "invsimpson"
```{r}
inv_simp<-diversity(abund_table, "invsimpson")
inv_simp
```


---------------------------------Índice de Equidad de Pielou

El índice de Pielou se puede calcular utilizando las funciones specnumber() y diversity() basado en su fórmula que presentamos arriba
```{r}
S<-specnumber(abund_table)
H<-diversity(abund_table, "shannon")
J<-H/log(S)
J
```


--------------------------------Hacer un dataframe de índices de diversidad

Podemos hacer un dataframe (marco de datos) para la cantidad de géneros usando los siguientes códigos R
```{r}
#Hacer un marco de datos de número de géneros
N<-specnumber(abund_table)
df_N<-data.frame(sample=names(N), value=N, measure=rep("Number", length(N))) 
```


El siguiente código se usa para crear un dataframe para el índice Chao1
```{r}
#Hacer un marco de datos de número de géneros
CH<-estimateR(abund_table)[2,]
df_CH<-data.frame(sample=names(N), value=CH, measure=rep("Chao1", length(CH))) 
```


El siguiente código se usa para crear un dataframe para el índice de Shannon
```{r}
H<-diversity(abund_table, "shannon")
df_H<-data.frame(sample=names(H),value=H,measure=rep("Shannon", length(H)))
```


El siguiente código se usa para crear un dataframe para el índice de Simpson
```{r}
df_simp<-data.frame(sample=names(simp_genus),value=simp_genus, measure=rep("Simpson",length(simp_genus)))
```


El siguiente código se usa para crear un dataframe para el índice de Pielou
```{r}
df_J<-data.frame(sample=names(J),value=J,measure=rep("Pielou", length(J)))
```


Ahora podemos combinar todos los dataframe para usarlos después
```{r}
df<-rbind(df_N, df_CH, df_H, df_simp, df_J)
rownames(df)<-NULL
df
```







